ANDRES TORRES SANDOVAL

Desarrollador Full Stack & administrador de empresas

HABILIDADES

React

Tailwind CSS

HTML

Express

CSS

PostgreSQL

Javascript

Redis

Redux

Git

• SOL

Sequelize

Typescript

• Next.js

Vercel

.

.. . .

• Figma

Node.js

Bootstrap

Wordpress

• Firebase

IDIOMAS

- Español nativo
- Inglés avanzado (Nivel C1 certificado)

LINKS

EDUCACION

SoyHenry Desarrollador full stackJulio 2023 - Septiembre 2023

Coderhouse
Desarrollador full stack
Abril 2022 - Noviembre 2022

Universidad Politécnico Grancolombiano Administrador de empresas Enero 2016 - Septiembre 2020

PERFIL PROFESIONAL

Desarrollador Full Stack con sólidos conocimientos en tecnologías web como HTML5, CSS, Javascript, React y Next.js. Mi experiencia como administrador de empresas me brinda una perspectiva valiosa para abordar proyectos desde diferentes perspectivas. Mi objetivo es afrontar nuevos retos y contribuir al éxito de un equipo innovador.

EXPERIENCIA LABORAL

Mayo 2023 - Presente

AMBvalent.com

Desarrollador Full stack (Freelance)

React, NodeJS, NextJS, Typescript, MedusaJS, postgreSQL, Tailwind, Github.

Octubre 2022 - Abril 2023

AMNPhone.com

Desarrollador Full stack (Freelance)

React, NodeJS, NextJS, Tailwind, Typescript, postgreSQL, Redis, Gitlab.

Octubre 2021 - Febrero2023
Aruna Asesores SAS
Desarrollo y mantenimiento web corporativa

HTML, CSS, Wordpress.

Agosto 2021 - Septiembre 2021

Edificio Via Al Cedro VI
Freelance

React, HTML, CSS, SEO, Firebase.

Junio 2020 - Febrero 2023
Aruna Asesores SAS
Jefe de división administrativa y calidad